【裁判字號】    90,訴,781
【裁判日期】    900618
【裁判案由】    偽造文書
【裁判全文】
臺灣臺中地方法院刑事判決                            九十年度訴字第七八一號
    公  訴  人  台灣台中地方法院檢察署檢察官
    被      告  丁○○
右列被告因偽造文書案件，經檢察官提起公訴（八十九年度偵字第一六二九三號），
本院判決如左：
    主  文
丁○○共同連續行使偽造私文書，足以生損害於公眾及他人，累犯，處有期徒刑柒月
。
偽造之「震昇精密工業股份有限公司」印章壹個、汽車買賣合約書上「震昇精密工業
股份有限公司」之印文壹枚、民國八十九年三月三十日汽（機）車過戶登記書上「震
昇精密工業股份有限公司」之印文壹枚及八十九年四月二十一日汽（機）車過戶登記
書上「震昇精密工業股份有限公司」之印文貳枚，均沒收。
    事  實
一、丁○○於民國（下同）八十七年間，因賭博案件，經本院判處有期徒刑四月，於
    八十七年七月二十七日易科罰金執行完畢，竟未知改過，其係設於台中縣太平市
    ○○路二五八號「冠盈汽車修理廠」之負責人，於八十九年三月三十日，以新台
    幣（下同）十四萬元，向汽車仲介業者葉椿梧（另經檢察官為不起訴處分）購得
    因車禍肇事車身毀損、原所有權人廖火炎所有之車號ＴＮ─五六○八號自小客車
    一輛後，明知「震昇精密工業股份有限公司」並未同意或授權將上揭自小客車登
    記在該公司名下，竟為圖轉售登記予第三人，竟與其員工己○○（現通緝中，另
    行審結）共同基於行使偽造私文書之概括犯意聯絡，由己○○提供「震昇精密工
    業股份有限公司」負責人乙○○前往「冠盈汽車修理廠」保養或修理公司汽車時
    ，所留下之「震昇精密工業股份有限公司」營利事業登記證予丁○○，丁○○即
    將該營利事業登記證傳真至台北予不知情之葉椿梧，並授權葉椿梧偽刻「震昇精
    密工業股份有限公司」印章，蓋用該公司印文一枚於八十九年三月三十日車號Ｔ
    Ｎ─五六○八號汽（機）車過戶登記書之原車主欄上，而偽造「震昇精密工業股
    份有限公司」名義製作之車號ＴＮ─五六０八號汽（機）車過戶登記書，葉椿梧
    並交由不知情之代辦人戊○○持向交通部公路局台北區監理所行使辦理過登記，
    而使監理所承辦公務員登載該不實事項於職務上所掌之汽（機）車各項異動登記
    書等車籍異動資料公文書上，足以生損害於公路監理機關車籍管理之正確性及「
    震昇精密工業股份有限公司」。其後，己○○見ＴＮ─五六○八號自小客車尚可
    修復轉賣圖利，乃以十六萬元之價格，向丁○○購得ＴＮ─五六○八號自小客車
    ，己○○並於八十九年四月五日，將該車交予年籍不詳之綽號「章魚」之人維修
    車身。惟綽號「章魚」收受該車後，並未修護該車，僅將該車之車身號碼牌（
    1sk12e4su571712）切割後，黏貼在甲○○所有同型式、顏色，而於八十九年三
    月三十日凌晨在台中市○○區○○路三段一二二巷四號前失竊之車號ＱＳ─一○
    五二號自小客車前擋風玻璃上（即俗稱借屍還魂）。而己○○事後明知綽號「章
    魚」之人所交付之車輛係來路不明之贓車，於八十九年四月十七日，竟仍以修理
    費十六萬元之代價，向綽號「張魚」之人故買已經更換車身號碼（
    1sk12e4su571712）、懸掛ＴＮ─五六○八號車牌，然為甲○○所有上揭自小客
    車。嗣於八十九年四月二十一日，丁○○透過施良杰（已經檢察官另為不起訴處
    分）得知從事中古車買賣之何金樹欲購買同款車型之中古車，遂告知己○○上情
    ，經接洽後，己○○乃以三十八萬元之價格，將上揭已經更換車身號碼、懸掛Ｔ
    Ｎ─五六○八號之自小客車，轉售予不知情之何金樹。而丁○○與己○○二人復
    承上共同行使偽造文書之犯意，在「汽車買賣合書」及八十九年四月二十一日Ｔ
    Ｎ─五六○八號汽（機）車過戶登記書上蓋用上揭偽刻之「震昇精密工業股份有
    限公司」印文（買賣契約上蓋用一枚；汽機車過戶登記書上蓋用二枚），而偽造
    「震昇精密工業股份有限公司」名義製作之汽車買賣合約書、車號ＴＮ─五六０
    八號汽（機）車過戶登記書後，即由何金樹委託不知情之代辦人丙○○持向交通
    部公路局台中區監理所行使辦理過登記，而使監理所承辦公務員登載該不實事項
    於職務上所掌之汽（機）車各項異動登記書等車籍異動資料公文書上，足以生損
    害於公路監理機關車籍管理之正確性、「震昇精密工業股份有限公司」及何金樹
    。嗣何金樹於八十九年五月一日，復以四十八萬元價格，將上揭懸掛ＴＮ─五六
    ０八號自小客車轉售予不知情之許金偉，並變更車牌為Ｙ２─五四二一號，迨至
    八十九年五月二十八日日，始為警循線查獲上情。
二、案經台北縣警察局移送臺灣臺中地方法院檢察署檢察官偵查起訴。
    理  由
一、右揭事實，業據被告丁○○坦承不諱，核與被告己○○、證人乙○○、何金樹、
    許金偉等人於警訊、偵查中之供述情節相符合。此外，並有偽造之車號ＴＮ─五
    六０八號汽（機）車過戶登記書影本二紙、汽車買賣合約書影本一紙在卷足憑，
    事證明確，被告丁○○犯行，堪予認定。
二、核被告丁○○所為，係犯刑法第二百十六條、第二百十條之行使偽造私文書罪及
    第二百十四條之使公務員登載不實罪。被告上揭犯行與己○○之間，有犯意之聯
    絡與行為之分擔，為共同正犯。又被告偽造印章、印文之行為，係偽造私文書之
    部分行為，不另論罪。被告偽造私文書後復持以行使，其偽造之低度行為，應為
    行使之高度行為所吸收，亦不另論罪。被告先後二次行使偽造私文書及使公務員
    登載不實犯行，時間緊接，觸犯構成要件相同罪名，顯係基於概括之犯意反覆為
    之，為連續犯，應以一罪論。又被告所犯前開二罪之間，有方法、結果之牽連關
    係，應從一重之行使偽造私文書罪處斷。再者，被告委託不知情之葉椿梧偽造印
    章，嗣並蓋用該印文於汽機車過戶登記書，交由不知情之代辦人戊○○持向交通
    部公路局台北區監理所辦理過戶登記予「震昇精密工業股份有限公司」，及委由
    不知情之代辦人丙○○持向交通部公路局台中區監理所辦理過戶登記予何金樹，
    應論以間接正犯。查被告於八十七年間，因賭博案件，經本院判處有期徒刑四月
    ，於八十七年七月二十七日易科罰金執行完畢，有臺灣臺中地方法院檢察署刑案
    資料查註紀錄表及臺灣高等法院被告全國前案紀錄表在卷可憑，其於有期徒刑執
    行完畢後，五年內再犯有期徒刑以上之本罪，為累犯，應依刑法第四十七條規定
    ，遞加重其刑。爰審酌被告犯罪之動機、目的、方法、所生危害，犯後坦承犯行
    ，態度良好等一切情狀，量處如主文第一項所示之刑。偽造之「震昇精密工業股
    份有限公司」印章一個雖未扣案，然並無證據足資證明業已滅失，該印章與汽車
    買賣合約書上「震昇精密工業股份有限公司」之印文一枚、八十九年三月三十日
    之汽（機）車過戶登記書上「震昇精密工業股份有限公司」之印文一枚及八十九
    年四月二十一日之汽（機）車過戶登記書上「震昇精密工業股份有限公司」之印
    文二枚，皆屬偽造之印章、印文，不問屬於犯人與否，均應依刑法第二百十九條
    之規定，宣告沒收。
據上論斷，應依刑事訴訟法第二百九十九條第一項前段，刑法第二十八條、第五十六
條、第二百十六條、第二百十條、第二百十四條、第五十五條、第四十七條、第二百
十九條，罰金罰鍰提高標準條例第一條前段，判決如主文。
中      華      民      國      九十    年      六      月     十八     日
                              台灣台中地方法院刑事第三庭
                                      法  官  黃  峻  隆
右正本證明與原本無異。
如不服本判決，應於送達後十日內向本院提出上訴狀(須附繕本)，上訴於台灣高等
法院台中分院。
                                      書記官
中      華      民      國      九十    年      六      月     十八     日
附錄論罪科刑法條
刑法第二百十條
偽造、變造私文書，足以生損害於公眾或他人者，處五年以下有期徒刑。
刑法第二百十四條
明知為不實之事項，而使公務員登載於職務上所掌之公文書，足以生損害於公眾或他
人者，處三年以下有期徒刑、拘役或五百元以下罰金。
刑法第二百十六條
行使第二百十條至第二百十五條之文書者，依偽造、變造文書或登載不實事項或使登
載不實事項之規定處斷。


司法院資訊處製作；財團法人民間司法改革基金會備份。
